# 联营企业逆流交易的处理 (购销进度不对等的情况下 )

提问人：13757187143 时间：2022-02-21 08:15:21
甲公司持有乙公司20%股权，A公司为甲公司的联营企业。
2020 年 1 月 31 日，甲公司与乙公司签订委托研发合同，合同金额 1000 万元。双方严格按照会计准则进行处理，即：甲公司按照完工百分比法确认采购，乙公司按照时点法确认销售。
截止 2020 年 12 月 31 日，该委托研发合同进度80%，乙公司发生成本 500 万元。
故就上述事项，甲公司确认委托研发费用 800 万元。乙公司未确认收入，确认存货 500 万元。
乙公司 2021 年财务报表内，归母净利润 1 亿元。
问 ：：甲公司甲公司 编 制制 2021 年年 财务报 表表 时 ，， 对 乙公司乙公司 应 确确 认 多少投多少投 资 收益收益？？ 对 上述事上述事 项 是否需要特 别调 整整？？
另附：
委托研发的收入费用确认进度不对等https://bbs.esnai.com/thread-5446033-1-1.html(出处: 中国会计视野论坛)

回答人：chenyiwei
这种情况下，联营企业和投资方就同一交易事项的会计处理不对称（尽管在其各自的单独财务报表中，这些不同的处理分别都是恰当的）。在此情况下，应首先对联营企业的报表进行调整，即调整为与投资方的核算口径一致（例如，本案例中应假设联营企业B截至期末可确认80%的受托研发收入和成本），在调整一致口径的基础上，再依据调整后的联营企业报表进行权益法核算，并在必要时抵销逆流交易的未实现损益（当然，本案例中没有）。